Inventaris van de archieven van de familie (Van Toulon) van der Koog; familie van Toulon en aanverwante families, 1600-1956
Nationaal Archief, Den Haag
- Archieven van de familie Wijndels en aangehuwde families, 4.
  - Stukken afkomstig van leden van de familie Wijndels, 4.1.
    - David George Wijndels en Johanna Geertruida de Swart, 4.1.2.
      - Ambtelijke stukken, 4.1.2.3.
        - Ambtenaar bij de Registratie (en Domeinen), 4.1.2.3.1.
          - Kennisgeving van de Administrateur der Registratie en Loterijen aan David George Wijndels, dat hij bij Koninklijk Besluit van 7 november 1825 nummer 65 benoemd is tot verificateur 2e klasse voor het vak der Registratie in de provincie Drente, Gedrukt., 12 november 1825; 485; 1 stuk
            De werkzaamheden begonnen met ingang van 1 januari 1826.
          - Besluit van de administrateur van de Registratie, het Kadaster en de Loterijen, waarbij hij gevolg gevende aan het Koninklijk Besluit van 18 juni 1827 nummer 98 David George Wijndels aanstelt tot verificateur der Registratie van de 2e klasse in de provincie Friesland, Gedrukt met uittreksel van het Koninklijk Besluit., 27 juni 1827; 486; 2 stukken
            De werkzaamheden begonnen 4 augustus 1827.
          - Staat van dienst van David George Wijndels, opgemaakt 5 januari 1828, met latere aanvullingen en wijzigingen. Concept, 1828 en z.j.; 487; 1 stuk
          - Lijst van vraagpunten ter beantwoording o.a. door de ambtenaren tot het bestuur van de registratie, het kadaster en de loterijen behorende, met betrekking tot hun inkomen over 1829, gedrukt, ingevuld door David George Wijndels., 16 januari 1831; 488; 1 stuk
          - Akte van admissie verleend door de Raad van Administratie van het Pensioenfonds voor de Ambtenaren tot de Rijksontvangsten, waardoor David George Wijndels voor een verminderd bedrag tot het fonds toegelaten wordt, 21 november 1831, met het verzoekschrift van David George Wijndels aan generale Raad. Gedrukt, met losse aantekening., 30 juni 1831; 489; 2 stukken
          - Staat met richtlijnen voor de bezoldiging der hoofdambtenaren van de Registratie in de Provinciën in verband met de huishoudelijke begroting over 1832, uittreksel voor David George Wijndels, ongedateerd. Met bijlagen., 15 maart en 4 april 1832; 490; 3 stukken, waarvan 2 aan elkaar geplakt
          - Besluit van de gouverneur van Friesland, waarbij hij aan David George Wijndels zijn tevredenheid betuigt over diens werk als verificateur der registratie, Afschrift., 4 december 1834; 491; 1 stuk
          - Request aan de koning, waarbij David George Wijndels verzoekt in aanmerking te mogen komen voor de post van ontvanger der registratie van de burgerlijke akten te Utrecht, ongedateerd, waarchijnlijk ± 1848. Met brief hierover waarschijnlijk aan de Minister van Financiën. Ongedateerd, waarschijnlijk ca. Concepten., 492; 2 stukken
          - Koninklijk Besluit van 22 juli 1849 nummer 74, waarbij de bezoldiging van de inspecteurs der Registratie en Domeinen met ingang van 1 oktober 1849 op f 2.500 per jaar wordt gebracht, uittreksel voor David George Wijndels. Met bijlage., 30 juli 1849; 493; 2 stukken
        - Administrerend Kerk- en pastorievoogd van de Hervormde Gemeente van Aengwirden, 4.1.2.3.2.
          - Uittreksels uit het verbaal van het Provinciaal College van Toezicht over de Kerkelijke Administratie bij de Hervormden in Friesland betrekking hebbende op de onenigheden tussen David George Wijndels, als administrerend kerk- en pastorievoogd van de Hervormde Gemeente van Aengwirden en Pieter Elzinga, een mede-kerk- en pastorievoogd. 11 april - 15 oktober 1849. Met brieven van Pieter Elzinga aan het generale College. Afschriften., 22 en 31 maart 1849; 494; 2 katernen en 7 stukken
          - Verklaring van de Grietman van Aengwirden, dat Pieter Elzinga, boer te Terbandsterschans niet in het floreenkohier der Grietenij staat ingeschreven, uitgereikt op verzoek van de Administrerend pastorievoogd van Aengwirden., 15 april 1849; 495; 1 stuk
          - "Verslag der vervolging van den heer D.G. Wijndels, ...., behelzende zijne regtvaardiging als administrerend Kerken pastorijvoogd van de Hervormde Gemeente van Aengwirden, tegen de .... beschuldiging van .... oneerlijkheid, bevoordeeling van zichzelven enz. door mr J.W. Tromp, advokaat". Gedrukt. 2 exemplaren., 27 oktober 1849; 496; 2 delen
          - Besluit van de Minister van Justitie, voorlopig belast met het departement voor de zaken van de Hervormde eredienst, om het verzoek van enige leden van de Hervormde kerk, wonende in de grietenij Aengwirden, dat o.m. David George Wijndels als pastorievoogd ontslagen zal worden, in advies te houden. Afschrift., 21 maart 1850; 497; 1 stuk
            Zie ook inventarisnummer 57.
        - Plaatsvervangend kantonrechter in Heerenveen, 4.1.2.3.3.
          - Koninklijk Besluit van 18 augustus 1846 nummer 79, waarbij David George Wijndels benoemd wordt tot plaatsvervangend kantonrechter te Heerenveen. Uittreksel., 498; 1 stuk
    - Hendrik Dirk Wijndels, 4.1.3.
      Hendrik Dirk Wijndels werd te Heerenveen op 23 november 1798 geboren als zoon van Jan Hendrik Wijndels en Catharina Johanna Escher. Hij studeerde geneeskunde aan de Groningse academie en vestigde zich te Leeuwarden als heel- en vroedmeester. Hij was verder secretaris bij de Provinciale Commissie van Geneeskundig onderzoek en toezicht in Friesland. Op 19 september 1868 overleed hij ongehuwd te Leeuwarden.
      - Notariële akte, waarbij de nalatenschap van Hendrik Dirk Wijndels wordt gescheiden en verdeeld tussen de erfgenamen ab intestato, zijn zuster Maria Adriana Wijndels, zijn nicht Martha Kinnema Wijndels en de vier kinderen van zijn overleden nicht Johanna Geertruida Wijndels, 23 februari 1869, concept, met bijlagen. Met notarieel proces-verbaal van boedelbeschrijving, 26 februari 1868, notarieel afschrift en ongewaarmerkt afschrift. Met obligatie van don Carlos, zich noemende koning Karel V van Spanje., 6 februari 1836; 499; 3 katerns en 3 stukken
    - Hillegonda Wijndels en jhr mr Augustinus Georg Lycklama à Nijeholt, 4.1.4.
      Augustinus Georg Lycklama à Nijeholt werd 8 september 1794 te Leeuwarden geboren als zoon van Tinco Martinus Lycklama à Nijeholt, toen grietman van Utingeradeel, en Elisabeth Helena thoe Schwartzenberg en Hohenlansberg. In 1815 beëindigde hij zijn studie in de rechten aan de Leidse universiteit, in hetzelfde jaar werd hij lid van de Provinciale Staten van Friesland en het jaar daarop grietman van Utingeradeel. Tevens was hij als advocaat gevestigd te Heerenveen.
      Bij Koninklijk Besluit van 20 december 1817, nummer 65, werden Tinco Martinus Lycklama à Nijeholt, toen lid der Staten-Generaal vanwege de provincie Friesland, en zijn nakomelingen verheven in de Nederlandse Adel. Op 6 januri 1822 trad jhr mr Augustinus Georg Lycklama à Nijeholt te Heerenveen in het huwelijk met Hillegonda Wijndels, geboren te Heerenveen 23 september 1800, dochter van Jan Hendrik Wijndels en Catharina Johanna Escher. Hij overleed te Leeuwarden 29 oktober 1828 en Hillegonda Wijndels te Heerenveen 25 mei 1854, zonder kinderen na te laten.
      - Bul van rector en hoogleraren der Leidse universiteit, waarbij aan Augustinus Georg Lycklama à Nijeholt de graad van doctor in het Romeinse en het hedendaagse recht verleend wordt., 28 juni 1815; 500; 1 charter (zegel ontbreekt)
    - Maria Adriana Wijndels, 4.1.5.
      Maria Adriana Wijndels werd op 4 april 1803 te Heerenveen geboren als dochter van Jan Hendrik Wijndels en Catharina Johanna Escher en overleed aldaar ongehuwd 30 december 1879.
      - Notarieel proces-verbaal van de inventarisatie van de nalatenschap van Maria Adriana Wijndels, Notarieel afschrift, met bijlagen., 5-6 januari 1880; 501; 1 katern en 3 stukken
  - David George Escher en Geertruida Adriana Mattheus, 4.2.
    David George Escher was afkomstig uit Kerkenheim (in het hertogdom Kleef), waar hij 7 december 1728 geboren zou zijn. In 1756 vertrok hij naar Ceylon, en was jarenlang als chirurgijn in dienst van de V.O.C. werkzaam aan de kust van Coromandel (Voor-Indië). Op 1 april 1759 huwde hij, waarschijnlijk te Negapatnam, (aan de kust van Coromandel), met Geertruida Adriana Mattheus, die op 12 september 1744 te Negapatnam zou zijn geboren als dochter van Petrus Mattheus en Catharina Johanna Keizer. Uit dit huwelijk werden geboren: Johan Petrus, Catharina Johanna, Geertruyda en David George. David George overleed op de terugreis naar Holland, op 14 mei 1768. Geertruida Adriana Mattheus overleed te Amsterdam op 31 juli 1768. In 1791 huwde hun dochter Catharina Johanna met Jan Hendrik Wijndels.
    Ontleend aan de aantekeningen van M.A.A.J. van Neck, zie inventarisnummer 567, er worden geen bronnen meer vermeld. Acte van liquiditeit, 26 december 1769 voor notaris Justus van der Mey jr te Rotterdam (aanwezig op het gemeente archief te Rotterdam). Naar deze akte wordt verwezen in de akte van boedelscheiding in de volgende noot.
    In een eerdere akte van boedelscheiding, waarnaar in de hier beschreven akte wordt verwezen (aanwezig op het gemeentearchief te Haarlem), wordt vermeld dat David George Escher op 18 januari 1768 op Ceylon een akte liet opstellen en dat Geertruida Adriana Mattheus bij haar overlijden weduwe was.
    - Notariële akte, waarbij het nog onverdeeld gebleven gedeelte van de nalatenschap van David George Escher en Geertruyda Adriana Mattheus wordt gescheiden en verdeeld tussen hun drie jongste kinderen en erfgenamen: Catharina Johanna Escher, Geertruyda Escher met haar echtgenoot Hugh Mackay, en de nog minderjarige David George Escher, vertegenwoordigd door mr Daniel Jacobus Canter Camerling zijn voogd; en waarbij Catharina Johanna en Geertruyda Escher aan generaal mr Daniel Jacobus Canter Camerling hun vroegere voogd kwijting verlenen voor de overdracht van de hun toebedeelde effecten, gelden en eigendomsbewijzen., 16 juli 1787; 502; 1 deel
  - De familie van Glinstra, 4.3.
    - Isaac de Swart en Martha Kinnema van Glinstra, 4.3.1.
      Isaac de Swart werd 19 juli 1765 te Gulpen geboren, als zoon van Marcelis de Swart en Johanna Geertruida Croon. 2 juli 1788 trad hij te Zweins in het huwelijk met Martha Kinnema van Glinstra, geboren in 1767, dochter van Vincentius van Glinstra, grietman van Ooststellingwerf, griffier van het Hof van Friesland, en Amelia Wiskia Lycklama à Nijeholt. Uit het huwelijk werden geboren: Amelia Wiskje, Vincentius van Glinstra, Johanna Geertruida en Eritia Martha.
      In 1790 werd Isaac de Swart, die reeds vaandrig der grenadiers was, volmacht ten Landdage van Friesland wegens de grietenij Ooststellingwerf en het volgende jaar lid van Gecommitteerde Staten van het 'Mindergetal'.
      Martha Kinnema van Glinstra overleed 4 januari 1803 te Leeuwarden. 7 mei 1805 hertrouwde Isaac de Swart te Schingen met Aemilia Wiskje van Scheltinga, geboren 23 april 1780 als dochter van Martinus van Scheltinga, toen grietman van Schoterland, en Wisckje van Bouricius. Uit het huwelijk werd geboren: Aemilius Marcellus. Aemilia Wiskje van Scheltinga overleed te Zweins op 24 maart 1810.
      In 1814 werd Isaac de Swart lid van de vroedschap van Franeker en in 1824 burgemeester van deze stad. Hij overleed aldaar 10 september 1838.
      Een dochter van Isaac de Swart en Martha Kinnema van Glinstra, Johanna Geertruida de Swart, huwde in 1823 met David George Wijndels.
      - Geheim, schriftelijk testament van Martha Kinnema van Glinstra, medeondertekend door 7 getuigen, 14 juli 1797, met marginale aantekeningen van Amelia Wiskje de Swart en haar echtgenoot Fokke Bienema, 10 december 1810, en van Eritia Martha de Swart. Geregistreerd 20 november 1812., 19 december 1826; 503; 1 stuk
      - Notarieel proces-verbaal van de inventarisatie der nalatenschappen van Isaac de Swart, van Martha Kinnema van Glinstra, zijn eerste echtgenote, en van Aemilia Wiskje van Scheltinga, zijn tweede echtgenote. Notarieel afschrift., 19-26 september 1838; 504; 1 katern
      - Notariële akte, waarbij de nalatenschap van Martha Kinnema van Glinstra, waarvan Isaac de Swart, haar echtgenoot tot zijn overlijden het vruchtgebruik had genoten, wordt gescheiden en gedeeld tussen de erfgenamen, n.l. Vincentius van Glinstra de Swart en Eritia Martha de Swart, haar zoon en dochter, en de kinderen van Amelia Wiskje en Johanna Geertruida de Swart, haar overleden dochters. Notarieel afschrift., 28 mei 1840; 505; 1 katern
    - Eritia Martha van Glinstra, 4.3.2.
      Eritia Martha van Glinstra werd op 13 juni 1764 te Leeuwarden gedoopt als dochter van Vincentius van Glinstra, toen griffier van het Hof van Friesland, later grietman van Ooststellingwerf, en Amelia Wiskia Lycklama à Nijeholt. Op 18 juni 1801 huwde zij te Friens met Johannes Galenus baron van Sytzama, luitenant-generaal, provinciaal commandant van Friesland, geboren te Driesum 2 augustus 1767, zoon van Maurits Pico Diederik van Sytzema, commies-generaal der financiën, en Catharina Maria van Heemstra. Eritia Martha van Glinstra overleed kinderloos te Leeuwarden op 1 april 1804.
      Johannes Galenus baron van Sytzama werd bij Souverein Besluit van 28 augustus 1814 benoemd onder de Edelen van Friesland, en was lid der Provinciale Staten; bij Koninklijk Besluit van 23 september 1822 nummer 25 werd de titel van baron erkend. Hij overleed 9 december 1839 te Leeuarden. Eritia Martha van Glinstra was als zuster van Martha Kinnema van Glinstra een tante van Johanna Geertruida de Swart, die in 1823 huwde met David George Wijndels.
      - Geheim, schriftelijk testament van Eritia Martha van Glinstra, medeondertekend door 7 getuigen, Notarieel afschrift., 31 december 1801. 19 april 1804; 506; 1 stuk
- Gedeponeerde archieven en verzamelde stukken, 5.
  In dit deel van de inventaris zijn stukken opgenomen, die de familie Van Toulon van der Koog als beheerders van de familiearchieven, beschreven in het eerste deel van de inventaris, verzameld hebben omdat deze stukken min of meer betrekking hadden op de families of een bepaald familielid, voorkomende in het eerste deel. Bij deze stukken, bevinden zich, behalve een groot aantal losse stukken, ook twee kleine archieven. Dit tweede deel is eveneens ingedeeld in hoofdstukken. De twee gedeponeerde archiefjes zijn elk opgenomen in een eigen hoofdstuk, de losse stukken zijn in het laatste hoofdstuk bijeengebracht. De hoofdstukken en de indeling ervan worden verduidelijkt door opschriften en inleidende commentaren.
  - Archivalia van de familie (Van Bijnkershoek) van der Koog en van enige aanverwanten, 5.1.
    In dit hoofdstuk zijn een aantal stukken beschreven, die door mr Hendrik Kronenberg in 1942 ten geschenke werden aangeboden aan mr Lodewijk Johan van Toulon van der Koog die toen het familiearchief Van Toulon van der Koog onder zijn beheer had (Zie inventarisnummer 117).
    De echtgenote van mr Hendrik Kronenberg, jkvr Vincence Adrienne Rethaan Macaré, overleden in 1927, was verwant aan de familie Van Toulon van der Koog. Haar grootvader van moederszijde mr Anthony Jan Cornelis van Bijnkershoek van der Koog was de zoon van Maarten van der Koog uit diens eerste huwelijk met Esther Sara Elisabeth Rijgerbos. En haar grootmoeder (van moederszijde), Petronella Vincentia van Toulon, was de jongste zuster van Johanna Paulina Jacoba van Toulon, met wie Maarten van der Koog een tweede huwelijk was aangegaan. Lodewijk Johan van der Koog, de zoon uit het huwelijk, nam in 1854 de naam "Van Toulon" bij de naam "Van der Koog" aan.
    De door mr Hendrik Kronenberg geschonken stukken waren gedeeltelijk direct afkomstig van hemzelf en jkvr Vincence Adrienne Rethaan Macaré. Hierbij zijn o.a. genealogische aantekeningen van zijn hand betreffende de families Van der Koog (Van Bijnkershoek van der Koog en Van Toulon van der Koog), Van Toulon, en aangehuwde families.
    De oudere archivalia zal jkvr Vincence Adrienne Rethaan Macaré geërfd hebben van haar moeder Vincentia Louise van Bijnkershoek van der Koog. Het betreffen archivalia afkomstig van leden van de familie (Van Bijnkershoek) van der Koog, en stukken van verre aangehuwde verwanten, waarvan niet vaststaat hoe ze bij deze archivalia terecht zijn gekomen. Tot de archivalia-(Van Bijnkershoek) van der Koog behoren stukken afkomstig van mr Anthony Jan Cornelis (Van Bijnkershoek) van der Koog, vader van Vincentia Louisa, van zijn ouders Maarten van der Koog en Esther Sara Elisabeth Rijgerbos en van zijn zuster Elisabeth Clasina van der Koog. Enkele stukken, afkomstig van Sara Cornelia van Beaumont en mr Theodorus Bergsma, verre verwanten van Esther Sara Elisabeth Rijgerbos van moederszijde, en stukken van enige leden van de familie Van Toulon en een stuk betreffende mr Vincent van Eyck, schoonvader van mr Martinus van Toulon, bevonden zich eveneens bij de archivalia, die mr Hendrik Kronenberg schonk aan mr Lodewijk Johan van Toulon van der Koog.
    - Familie (Van Bijnkershoek) van der Koog, 5.1.1.
      - Maarten van der Koog, Esther Sara Elisabeth Rijgerbos, en Johanna Pauline Jacoba van Toulon, 5.1.1.1.
        Maarten van der Koog werd 21 juni 1772 te Dordrecht geboren als zoon van Nicolaas van der Koog en Elisabeth Bonket. Van 1795 tot zijn ontslag in 1829 was hij werkzaam als ambtenaar bij de dienst der in- en uitgaande rechten. Zie verder voor zijn ambtelijke loopbaan; inventarisnummer 26.
        20 september 1801 trad hij te 's-Gravenhage in het huwelijk met Esther Sara Elisabeth Rijgerbos, geboren te 's-Gravenhage 7 mei 1780, dochter van mr Anthony Jan Rijgerbos, raadsheer in het Hof van Brabant, en Cornelia Antonia Pauw. Zij overleed te Groningen 29 april 1813. Uit het huwelijk werden geboren: Elisabeth Clasina en Anthony Jan Cornelis.
        17 januari 1822 hertrouwde Maarten van der Koog te Gouda met Johanna Paulina Jacoba van Toulon, geboren 24 maart 1894 te 's-Gravenhage, dochter van mr Lodewijk van Toulon, burgemeester van Gouda, en Johanna van Nispen. Uit dit huwelijk werd geboren: Lodewijk Johan. Stukken van hen afkomstig zijn beschreven in hoofdstuk I van de inventaris.
        Maarten van der Koog overleed 2 oktober 1839 te Utrecht en Johanna Paulina Jacoba van Toulon eveneens te Utrecht op 3 april 1884. De hieronder beschreven stukken zijn alle van persoonlijke aard.
        - Kwitanties en andere stukken in verband met de huwelijksafkondiging en ondertrouw van Maarten van der Koog en Esther Sara Elisabeth Rijgerbos., 4-20 september 1801; 507; 7 stukken
        - Gemeenschappelijk notarieel testament van Maarten van der Koog en Esther Sara Elisabeth Rijgerbos. Grosse., 17 oktober 1801; 508; 1 stuk
        - Onderhandse akte van de overeenkomst tussen Matthijs en Maarten van der Koog, waarbij zij de nalatenschap van hun moeder Elisabeth Bonket, weduwe Nicolaas van der Koog, als gescheiden en gedeeld beschouwen en zich verbinden hun zuster Anna Elizabeth jaarlijks elk f 200 uit te keren., 30 november 1816; 509; 1 stuk
        - "Staat van kapitaal van M. van der Koog, opgemaakt den 1 Mei 1839", met bijlagen betreffende de "Pretentie ten laste van Broeder Matthijs van der Koog", ten dele voortvloeiend uit de overeenkomst van 30 november 1816., 510; 11 stukken
          De reglementen van de pensioenfondsen, waarover in bovengenoemde stuk sprake is, zijn terechtgekomen bij de familie Van Toulon van der Koog, de nakomelingen van Lodewijk Johan, de jongste zoon van Maarten van der Koog, zie inventarisnummer 30.
        - "Eenige vaersjes door Mama gemaakt .... ", namelijk door Esther Sara Elisabeth Rijgerbos, "ter geleegenheid van het overlijden van mijne .... nicht Jeanne Louise Guilielmine de Martines, .... 27 January 1794", gedrukt, "Ter geleegentheid van de 79ste verjaardag van Mijn .... Grootvader 23 januarij 1799", en andere gedichtjes. Ongedateerd., 511; 6 stukken in oorspronkelijke omslag met aantekeningen
          Waarschijnlijk bewaard door Elisabeth Clasina van der Koog.
        - "Vers addressés à Madam E.S.E. van der Koogh, née Rijgerbos, pour son anniversaire, 1e 7e de Mai 1803, par son très humble et très obéissant serviteur Fraser., 512; 1 stuk
        - "Ter gelegenheid van de vier en twintigste verjaardag van mijne Echtgenoote, den 7 Mey 1804, opgedragen door "M. van der Koog"., 513; 1 stuk
        - Notariële akte, waarbij Esther Sara Elisabeth Rijgerbos als mede-erfgename ab intestato de nalatenschap van haar overleden broer mr François Cornelis Rijgerbos verwerpt., 10 maart 1806; 514; 1 stuk
        - Kwitantie voor de nabestaanden van Esther Sara Elisabeth Rijgerbos (er staat: Rijgersberg) wegens de begrafenis-belasting ten bate van de armen der stad Groningen, afgegeven door de Archidiacon., 4 mei 1813; 515; 1 stuk
        - Onderhandse inventaris van de nalatenschap van Esther Sara Elisabeth Rijgerbos opgemaakt door Maarten van der Koog in zijn kwaliteit van erfgenaam en voogd over de minderjarige kinderen., 9 november 1819; 516; 1 stuk
        - Notariële akte van het contract van huwelijkse voorwaarden tussen Maarten van der Koog en Johanna Paulina Jacoba van Toulon. Grosse voor de bruid. Met onderhandse inventaris der door Johanna Paulina Jacoba van Toulon aangebrachte goederen., 15 januari 1822. 10 februari 1822; 517; 2 stukken
          Het is mogelijk dat dit stuk terecht gekomen is bij mr Anthony Jan Cornelis van Bijnkershoek van der Koog, en zijn nakomelingen, doordat hij voogd was over zijn minderjarige halfbroer Lodewijk Johan, de zoon van Maarten van der Koog uit zijn tweede huwelijk met Johanna Paulina Jacoba van Toulon, zie inventarisnummer 3.
        - Brief van Matthijs van der Koog aan Maarten van der Koog o.a. over de nalatenschap van hun zuster Anna Elizabeth, met concepten voor uitgaande brieven, 23 maart 1829; 8 en 29 maart 1829; 518; 3 stukken
      - Elisabeth Clasina van der Koog, 5.1.1.2.
        Elisabeth Clasina van der Koog werd 6 decmeber 1803 te 's-Gravenhage geboren als dochter van Maarten van der Koog en Esther Sara Elisabeth Rijgerbos, en overleed ongehuwd te Utrecht 28 oktober 1832.
        - "Vragen & Antwoorden opzigtens de Geloofsbelijdenis afgelegd door E.C. van der Koog bij den Wel Eerwaarden Zeer Geleerden Heer Woudenberg, predikant te 's-Gravenhage, den 2e April 1820"., 519; 1 deel
        - Olografische testamenten van Elisabeth Clasina van der Koog, 12 en 30 september 1832. Met notariële akte van depot. Afschriften., 6 november 1832; 520; 1 stuk
      - Anthony Jan Cornelis (van Bijnkershoek) van der Koog, 5.1.1.3.
        Anthony Jan Cornelis van der Koog werd te Nijmegen geboren op 23 juni 1808 als zoon van Maarten van der Koog en Esther Sara Elisabeth Rijgerbos. Bij Koninklijk Besluit van 17 december 1821 nummer 25 werd hem (toen nog minderjarig) vergunning verleend de geslachtsnaam "Van Bijnkershoek" bij de naam "Van der Koog" aan te nemen. Anthony Jan Cornelis van Bijnkershoek van der Koog studeerde rechten te Leiden, en werd achtereenvolgens substituut-griffier te Amersfoort, rechter te Maastricht en raadsheer in het Provinciaal Gerechtshof van Limburg. Op 12 maart 1841 huwde hij te Maarsseveen met Petronella Vincentia van Toulon, geboren 17 april 1806 te 's-Gravenhage als dochter van mr Lodewijk van Toulon, laatstelijk goeverneur der provincie Utrecht, overleden in 1840, en van Johanna van Nispen, en jongste zuster van Johanna Paulina Jacoba van Toulon, tweede moeder van Anthony Jan Cornelis van Bijnkershoek van der Koog. Uit het huwelijk werden geboren: Johanna Sara Elisabeth, Martina Paulina Louisa, Vincentia Louisa (moeder van jkvr Vincence Adrienne Rethaan Macaré) en Theodora Esther Clasina. Petronella Vincentia van Toulon overleed te Bunde 10 juni 1854, en mr Anthony Jan Cornelis van Bijnkershoek van der Koog 23 november 1866 te Maastricht.